【裁判字號】    95,交易,275
【裁判日期】    950630
【裁判案由】    過失傷害
【裁判全文】
臺灣臺中地方法院刑事判決             95年度交易字第275號
公  訴  人  臺灣臺中地方法院檢察署檢察官
被      告  丁○○
                    號8樓之2.
選任辯護人  陳盈壽律師
上列被告因過失傷害案件，經檢察官提起公訴（95年度偵字第
8909號），本院判決如下：
    主    文
丁○○因過失傷害人，處拘役肆拾日，如易科罰金，以參佰元折
算壹日。
    事    實
一、丁○○於民國九十四年九月三十日凌晨駕駛車牌號碼QO—35
    00號自用小客車，沿臺中市○○路往永春東路方向行駛，於
    同日凌晨三時許，途經臺中市○○路與南屯路口前，適有乙○○騎乘車牌號碼TXM—546號輕型機車，後座搭載其母丙○○○，沿南屯路往大墩路方向行駛，途經該路口，丁○○本
    應注意汽車行駛時應注意車前狀況，並隨時採取必要之安全
    措施，而依當時天候晴朗、夜間有照明、路面乾燥無缺陷、
    無障礙物、視距良好等情況，並無不能注意之情形，竟疏未
    注意車前狀況，不慎與乙○○之右後側車身發生碰撞，致乙○○、丙○○○人車倒地，且致丙○○○受有右股骨輪子間
    及右股骨上端粉碎性骨折、右足後跟部巨大污染撕裂傷。丁○○肇事後，即電話報警處理，並停留現場，於員警到場處
    理時陳述肇事經過而接受裁判。
二、案經丙○○○訴由臺灣臺中地方法院檢察署檢察官偵查起訴
    。
    理    由
一、訊據被告丁○○固坦承於九十四年九月三十日凌晨駕駛車牌
    號碼QO—3500號自用小客車行經臺中市○○路往南屯路口與
    由證人乙○○騎乘並搭載證人即告訴人丙○○○之車牌號碼
    TXM─546輕型機車發生車禍，及證人丙○○○受有傷害之事
    實，惟矢口否認有何過失傷害之犯行，辯稱：係因證人乙○○闖紅燈，發生事故以後證人乙○○把機車牽到路旁，向其
    表示要私下處理，其表示要請警察過來，警察過來之前，證
    人乙○○就向證人丙○○○拿錢先坐計程車跑掉，嗣後其與
    其兄在醫院照顧證人丙○○○到天亮，當時證人乙○○不在
    場也沒有在醫院，證人乙○○到了第二天下午五點時才到警
    局製作筆錄，其並無過失，是證人乙○○闖紅燈云云。經查
    ：證人乙○○、證人丙○○○雖均否認證人乙○○有闖紅燈
    之情事，證人丙○○○證猶稱車禍前其有在注意看紅綠燈，
    還有提醒證人乙○○，其怕年輕人騎車會騎快，所以會提醒
    是紅燈還是綠燈云云，然證人丙○○○自承：車禍地點其不
    清楚，因為其眼睛看不到，所以也不知道地點，復證稱：其
    有糖尿病，因為眼睛出血，開了兩次刀都沒有成功，已經好
    幾年了，大約是九十、九十一年的事情，一隻眼睛看不見，
    另一隻眼睛可以看到一點點，夜間的時候就看到一個燈就是
    機車，兩個燈就是汽車，晚上只有看到這樣等語，以其供承
    視力極差，竟仍能提醒機車駕駛號誌，殊堪可疑，而證人乙○○亦證稱：在騎乘機車搭載母親返家過程中，證人許春好
    並無沿路提醒紅綠燈號誌，只是向其說速度不要太快等語，
    更與證人丙○○○證述有提醒紅綠燈號誌一節不侔。又證人
    乙○○證稱：其方向是綠燈，直接向前行駛沒有停下來等號
    誌，其綠燈直行云云，證人丙○○○則證稱：在車禍路口有
    先停下來等綠燈再走云云，二人證述亦屬扞格，是證人丙○○○、乙○○證稱當時係綠燈云云，未足遽信。另證人乙○○騎乘機車搭載證人即其母丙○○○與被告駕駛之自用小客
    車發生事故，且於事故發生後，原要求私下和解，見證人丙○○○已經受傷，竟置其母丙○○○於現場，先行搭乘計乘
    車離去，迄翌日始經警製作道路交通事故談話紀錄表之事實
    ，業據被告供陳無訛，核與證人乙○○、丙○○○證述情節
    相符，另證人吳明長於審理中亦證稱：其到達現場有一部小
    客車撞到一部機車，汽車駕駛人在現場，機車駕駛及乘客送
    醫，不在現場，小客車駕駛有打電話告知其找不到機車駕駛
    ，好像是說並沒有到醫院去，其回到警局有追蹤機車騎士是
    何人，有聯絡到家人，家人表示隔天會到警局製作筆錄，是
    到隔天才有人接電話，當天下班時，有聽到是要到下午才要
    來製作筆錄等語。固以證人乙○○在其母交通事故受傷竟私
    下要求被告和解，且在警方到場前即搭乘計程車離去，翌日
    始製作道路交通事故談話紀錄表等情，固屬可疑，惟按汽車
    行駛時，駕駛人應注意車前狀況，並隨時採取必要之安全措
    施，道路交通安全規則第九十四條第三項訂有明文，被告於
    偵查中自承其時速約三十至四十公里，發現證人乙○○機車
    時距離約一車身，故來不及踩煞車等語，另於審理中供稱：
    撞擊位置是其車前右邊的角，對方是右後護板，當時車速三
    、四十公里，其是來不及撞到對方，因對方車很快，所以來
    不及因為沒有開很快，所以沒有剎車痕跡，看到對方時，距
    離其約一輛車左右，在一輛車距離之前都沒有看到對方等語
    ，其自承發現證人乙○○騎乘之機車時僅約一輛車身之距離
    ，而證人乙○○證稱：其已經快騎過路口，才被撞上等語，
    另證人即臺中市警察局第四分局交通分隊到場處理員警吳明
    長證稱：道路交通事故現場圖所示行車方向右上角，是刮地
    痕，就是圖的左下方位置等語，上開道路交通事故現場圖所
    示，事故發生地點係在證人乙○○機車沿南屯路往大墩路方
    向已在精誠路中心，足見證人乙○○騎乘之機車確已快逾越
    路口始遭被告駕車撞擊。況被告係車頭右前方撞擊證人乙○○騎乘之機車右後方，業據被告供明，並有現場照片可憑，
    足見證人乙○○騎乘機車已先逾被告行進路線而遭撞及，事
    故現場係交岔路口，不論燈號如何，被告行經路口仍應注意
    減速慢行注意車前狀況，而被告在路口未及注意證人乙○○
    駕車行經，迄距離一輛車之距離始查覺來車，而以右前車頭
    撞擊乙○○機車右後方，其顯未注意車前狀況，而有過失至
    明。且惟縱令本件交通事故中，證人乙○○騎乘機車亦有過
    失，惟仍無解於被告之過失責任。又證人丙○○○受有右股
    骨輪子間及右股骨上端粉碎性骨折、右足後跟部巨大污染撕
    裂傷之事實，有中山醫學大學附設醫院診斷證明書一份在卷
    可憑。而證人丙○○○受有上開述之傷害，與被告過失行為
    間，並有相當因果關係。此外，復有道路交通事故現場圖、
    道路交通事故調查報告表（一）（二）、照片六張在卷可參
    。被告辯以其並無過失云云，未足採信，本件事證明確，被
    告犯行應堪認定，應予依法論科。
二、核被告所為，係犯刑法第二百八十四條第一項前段之過失傷
    害罪。被告肇事主動報案並等待員警到場處理，陳述事故經
    過，業據證人吳明長證述屬實，復有臺中市○○○道路交通
    事故肇事人自首情形紀錄表一份在卷可參，與自首要件相符
    ，應依刑法第六十二條前段減輕其刑。爰審酌被告並無前科
    紀錄，素行良好，本件交通事故之過失程度、且報警處理、
    坦承事實過程惟否認有過失之犯後態度，及證人丙○○○傷
    勢非輕、尚未與證人楊許香好達成和解賠償等一切情狀，量
    處如主文所示之刑，並諭知易科罰金之折算標準。又辯護人
    聲請對被告及證人乙○○、丙○○○測謊，以證明證人乙○○闖紅燈、酒後駕車云云，姑不論乙○○是否闖紅燈或酒後
    駕車，就本件交通事故是否有過失，尚無解被告罪行之成立
    ，就測謊一事尚無必要，應予駁回。
據上論斷，應依刑事訴訟法第二百九十九條第一項前段，刑法第
二百八十四條第一項前段、第六十二條前段、第四十一條第一項
前段，罰金罰鍰提高標準條例第一條前段、第二項，判決如主文
。
本案經檢察官甲○○到庭執行職務。
中    華    民    國    95    年    6     月    30    日
                  刑事第十四庭  審判長法  官  楊真明
                                      法  官  黃渙文
                                      法  官  陳  葳
上正本證明與原本無異。
如不服本判決，應於收受本判決後十日內向本院提出上訴書狀，
其未敘述上訴理由者，並得於提起上訴後十日內向本院補提理由
書狀（均須按他造當事人之人數附繕本）「切勿逕送上級法院」
                                      書記官  張雅如
中    華    民    國    95    年    7     月    3     日
附錄法條：
刑法第二百八十四條第一項：
因過失傷害人者，處六月以下有期徒刑、拘役或五百元以下罰金
，致重傷者，處一年以下有期徒刑、拘役或五百元以下罰金。


司法院資訊處製作；財團法人民間司法改革基金會備份。
